臺灣宜蘭地方法院刑事判決　　　　　　　　　　　　　九十一年度易字第一一號
　　公　訴　人　臺灣宜蘭地方法院檢察署檢察官
　　被　　　告　丁○○
　　　　　　　　丙○○
右列被告因竊盜等案件，經檢察官提起公訴 (九十一年度偵字第五六０號)，本院判
決如左：
    主  文
丁○○共同連續竊盜，累犯，處有期徒刑壹年。
丙○○共同連續竊盜，累犯，處有期徒刑壹年肆月。
    事  實
一、丁○○曾因違反毒品危害防制條例案件及竊盜案件，經法院判處有期徒刑，並更
    定其刑，應執行有期徒刑一年六月確定，並於民國九十年十月三十日縮短刑期刑
    滿執行完畢。丙○○曾因竊盜一案，經法院判處有期徒刑七月確定，於八十七年
    十二月十三日因縮短刑期執行完畢出監。均仍不知悔改，基於意圖為自己不法之
    所有之概括犯意，共同或單獨連續於附表所示之時、地，以附表所示之方法，竊
    取被害人如附表所示之財物。丙○○並於竊得附表編號六所示戊○○之提款卡後
    ，意圖為自己不法之所有，於同日，以猜得戊○○密碼之不正方法，在位於宜蘭
    縣宜蘭監理站前之自動付款設備即提款機，插入前揭提款卡、輸入密碼，取得新
    台幣 (下同)二萬二千元。嗣於九十一年二月二十四日凌晨一時五十五分許，在
    宜蘭縣羅東鎮○○路慧燈補習班停車場前為警查獲，並扣得竊得之ＦＸＢ－五二
    三號機車、鎖匙一串、字畫一幅、三合一禮盒一盒等物，再由丁○○、丙○○供
    出上情。
二、案經宜蘭縣警察局移送台灣宜蘭地方法院檢察署檢察官偵查起訴。
    理  由
一、訊據被告丁○○、丙○○對於附表編號一至八之事實均坦承不諱，核與被害人辛○○、己○○、乙○○、甲○○、庚○○、戊○○、癸○○、壬○○於警訊中所
    指述之失竊情節相符。此外，並有戊○○郵政存簿儲金簿暨提款明細影本附卷可
    稽，及扣案之被害人辛○○所有之ＦＸＢ－五二三號機車、鎖匙一串、字畫一幅
    、三合一禮盒一盒等物 (業經被害人辛○○書立贓物認領保管單一紙在卷可資，
    本件事證明確，被告丁○○、丙○○犯行堪予認定，應依法論科。
二、按刑法第三百二十一條第一項第三款之攜帶兇器竊盜罪，係以行為人攜帶兇器竊
    盜為加重要件，其重點在於具有行兇之可能，而此所謂兇器，其種類雖無限制，
    凡客觀上足對人之生命、身體、安全具有危險性之兇器，如起子、扳子、鉗子、
    刀、鋼具等物均屬之，而被告丙○○所為附表編號四之竊盜，係以路旁磚頭，敲
    破他人汽車玻璃，而為竊盜犯行，因磚頭於客觀上尚不足認對人之生命、身體、
    安全構成威脅，且於路旁撿拾甚易，應非兇器，故公訴人認其所為係犯刑法第三
    百二十一條第一項第三款之加重竊盜罪，尚有誤會，應予變更起訴法條。核被告
    丁○○所為，係犯刑法第三百二十條第一項之竊盜罪。被告丙○○所為，係犯刑
    法第三百二十條第一項之竊盜罪、同法第三百三十九條之二第一項之由自動付款
    設備取得他人之物罪。被告二人就附表編號一、三、六次犯行，有犯意聯絡及行
    為分擔，應以共犯論。其先後多次竊盜之犯行，時間緊接，方法相類，所犯係構
    成要件相同之罪，顯係基於概括犯意為之，應依連續犯之規定，以一罪論，並加
    重其刑。被告丙○○所為連續竊盜與前述由自動付款設備取得他人之物罪間，有
方法結果之牽連關係，應依法從一重之連續竊盜罪處斷。被告二人均有如事實欄
    所示之前科紀錄及執行情形，此有台灣宜蘭地方法院檢察署刑案資料查註紀錄表
    、台灣高等法院被告全國前案紀錄表各一紙在卷可稽，渠等均於五年內再犯有期
    徒刑以上之本罪，均為累犯，均應依法遞加重之。爰審酌被告二人犯罪之動機、
    目的、手段、分別竊盜之次數、生活狀況、智識程度、分別竊得財物價值，及犯
    罪後均坦白不諱等一切情狀，分別量處如主文所示之刑，以示懲儆。公訴人認被
    告二人前有竊盜前科，又再犯竊盜罪，足見被告顯有犯罪習慣，品性惡劣，應依
    竊盜犯贓物犯保安處分條例第三條第一項第一款之規定，諭知應於刑之執行前令
    入勞動場所強制工作等語，固非無見。惟被告二人所犯竊盜部分均屬普通竊盜罪
    ，所得財物非鉅，且被告二人於犯罪後對於犯行自白不諱，是量處上開之刑，應
    足懲戒。
三、公訴意旨略以：被告丁○○與丙○○基於共同犯意聯絡，由被告丙○○持之前往
    前揭提款機，猜得戊○○之密碼，插入提款卡，共同詐得二萬二千元，認被告丁○○亦涉犯刑法第三百三十九條之二第一項之由自動付款設備取得他人之物罪等
    語。訊之被告丁○○堅決否認與被告丙○○共犯上開之罪，辯稱：伊並沒有教丙○○去領錢，伊亦未分得任何財物等語。核與被告丙○○所供：僅伊一人所為，
    丁○○並沒有教伊去取款，且詐得之財物僅供己用等語，大致相符。且參之被告
    二人於警訊中即供陳所取得之財物，均係被告丙○○納為己有，被告丁○○並不
    知有是筆財物存在。足徵被告丁○○應無共犯刑法第三百三十九條之二第一項之
    由自動付款設備取得他人之物罪，此外，復查無其他積極事證足證被告丁○○有
    上開犯行，此部分應屬不能證明，然前開之罪如成立犯罪，與前揭竊盜犯行之有
    罪部分，應屬方法結果之牽連關係，是爰不另為無罪之諭知。
據上論斷，應依刑事訴訟法第二百九十九條第一項前段、第三百條，刑法第三百二十
條第一項、第三百三十九條之二第一項、第二十八條、第五十五條、第五十六條、四
十七條，罰金罰鍰提高標準條例第一條前段，判決如主文。
本案經檢察官沈念祖到庭執行職務
中    華    民    國      九  十  一      年    三    月    二  十      日
                                  臺灣宜蘭地方法院刑事第二庭
                                          法  官  郭  淑  珍
右正本證明與原本無異。
如不服本判決，應於判決送達後十日內向本院提出上訴狀( 應附繕本 )。
                                          書記官  李  明  威
中    華    民    國      九  十  一      年    三    月    二  十      日
附表：
┌──┬────┬────┬───┬────┬────┬───┬────┐
│編號│犯罪時間│犯罪地點│行為人│行為方式│所得財物│被害人│所犯法條│
├──┼────┼────┼───┼────┼────┼───┼────┤
│一  │九十一年│宜蘭縣羅│丁○○│趁被害人│ＦＸＢ－│辛○○│刑法第三│
│    │二月二十│東鎮東安│、易世│鑰匙未拔│五二三號│      │百二十條│
│    │四日上午│路東安小│恩（易│取之際  │重型機車│      │第一項  │
│    │一時許  │吃部    │世恩下│        │、字畫一│      │        │
│    │        │        │手行竊│        │幀、三合│      │        │
│    │        │        │、易立│        │一禮盒一│      │        │
│    │        │        │宜把風│        │盒、鎖鑰│      │        │
│    │        │        │）    │        │一串共七│      │        │
│    │        │        │      │        │支      │      │        │
├──┼────┼────┼───┼────┼────┼───┼────┤
│二  │九十年十│宜蘭縣五│丁○○│趁被害人│皮鞋兩雙│己○○│同上    │
│    │一月二十│結鄉大吉│      │未在家之│        │      │        │
│    │六日下午│東路二十│      │際      │        │      │        │
│    │十時許  │五之三號│      │        │        │      │        │
│    │        │門前    │      │        │        │      │        │
├──┼────┼────┼───┼────┼────┼───┼────┤
│三  │九十一年│宜蘭縣羅│丙○○│趁被害人│腰包一只│乙○○│同上    │
│    │二月十四│東鎮綜合│、易立│未注意之│（內有手│      │        │
│    │日下午四│運動場  │宜    │際      │機ＣＤ九│      │        │
│    │時三十分│        │      │        │二八、星│      │        │
│    │許      │        │      │        │辰手錶一│      │        │
││        │        │      │        │只、身分│      │        │
│    │        │        │      │        │證、提款│      │        │
│    │        │        │      │        │卡、駕照│      │        │
│    │        │        │      │        │、現金一│      │        │
│    │        │        │      │        │萬二千元│      │        │
├──┼────┼────┼───┼────┼────┼───┼────┤
│四  │九十一年│宜蘭縣羅│丙○○│持撿拾之│車上之現│甲○○│同上    │
│    │二月十六│東鎮崇德│      │兇器磚塊│金約二千│      │        │
│    │日上午九│街一一八│      │打破車窗│元      │      │        │
│    │時五十分│號前    │      │玻璃（毀│        │      │        │
│    │許      │        │      │損未據告│        │      │        │
│    │        │        │      │訴）    │        │      │        │
├──┼────┼────┼───┼────┼────┼───┼────┤
│五  │九十一年│宜蘭縣羅│丙○○│趁被害人│外套、現│庚○○│同上    │
│    │二月十六│東鎮農會│      │未注意，│金五千元│      │        │
│    │日上午六│停車場  │      │徒手行竊│、身分證│      │        │
│    │時三十分│        │      │被害人機│、駕照、│      │        │
│    │許      │        │      │車座墊下│私章    │      │        │
│    │        │        │      │置物箱之│        │      │        │
│    │        │        │      │物      │        │      │        │
├──┼────┼────┼───┼────┼────┼───┼────┤
│六  │九十一年│宜蘭縣羅│丙○○│同上    │提款卡  │戊○○│同上    │
│    │二月十八│東鎮運動│、易立│        │        │      │        │
│    │日下午十│公園    │宜（易│        │        │      │        │
│    │一時三十│        │世恩下│        │        │      │        │
│    │分許    │        │手行竊│        │        │      │        │
│    │        │        │、易立│        │        │      │        │
│    │        │        │把風）│        │        │      │        │
├──┼────┼────┼───┼────┼────┼───┼────┤
│七  │九十一年│宜蘭縣羅│丁○○│趁被害人│摩托羅拉│癸○○│同上    │
│    │二月十九│東鎮開羅│      │未注意之│手機一支│      │        │
│    │日十二時│街萬客來│      │際      │、硬幣一│      │第一項  │
│    │許      │超商前工│      │        │百餘元  │      │        │
│    │        │地      │      │        │        │      │        │
├──┼────┼────┼───┼────┼────┼───┼────┤
│八  │九十一年│宜蘭縣羅│丙○○│同編號五│Ｔ二八手│壬○○│同上    │
│    │二月二十│東鎮運動│      │        │機一支、│      │        │
│    │日下午十│公園停車│      │        │硬幣一百│      │        │
│    │一時許  │場      │      │        │餘元    │      │        │
└──┴────┴────┴───┴────┴────┴───┴────┘
